【裁判字號】    98,交聲,3299
【裁判日期】    981119
【裁判案由】    違反道路交通管理處罰條例聲明異議
【裁判全文】
臺灣桃園地方法院刑事裁定            98年度交聲字第3299號
異  議  人  甲○○
上列受處分人因違反道路交通管理處罰條例案件，對於交通部公
路總局新竹區監理所桃園監理站民國98年10月26日桃監裁罰字第
裁52-AEY244578號所為之處分，聲明異議，本院裁定如下：
    主  文
異議駁回。
    理  由
一、原處分意旨略以：異議人即受處分人甲○○駕駛833-XR號營
    業一般小客車，於民國98年9 月12日下午3 時50分許，在臺
    北市○○○路○段交岔路口處10公尺內劃有紅線之處所臨時
    停車，經警以其在交岔路口10公尺內臨時停車為由，填製舉
    發違規通知單當場予以舉發，並將該通知單交付予異議人，
    嗣經原處分機關交通部公路總局新竹區監理所桃園監理站調
    查結果，認異議人確有上開違規行為，乃依道路交通管理處
    罰條例第55條第2 款之規定，裁處異議人罰鍰新臺幣（下同
    ）600 元。
二、異議意旨略以：異議人甲○○雖有駕駛833-XR號營業一般小
    客車，於98年9 月12日下午3 時50分許，在臺北市○○○路
    ○段交岔路口處10公尺內臨時停車之行為，惟當時異議人係
    見復興南路一段47巷口有警察與替代役值勤，且有計程車排
    於該處，另有2 輛自用小客車並排停放於復興南路一段43
    號、45號門口，均未為警驅離或舉發違規，異議人方認該處
    得以臨時停車，異議人並非故意違規，實係為警怠於舉發之
    行為所誤導，為此聲明不服云云。
三、按交岔路口、公共汽車招呼站10公尺內、消防栓、消防車出
    入口5 公尺內不得臨時停車；又汽車駕駛人，在交岔路口10
    公尺內臨時停車者，處300 元以上600 元以下罰鍰，道路交
    通安全規則第111 條第1 項第2 款、道路交通管理處罰條例
    第55條第2 款分別定有明文。
四、經查：異議人駕駛833-XR號營業一般小客車，於98年9 月12
    日下午3 時50分許，在臺北市○○○路○段交岔路口處10公
    尺內劃有紅線之處所臨時停車之違規行為，乃異議人所不否
    認者，復有本件裁決書1 份在卷可按，此部分事實堪予認定
    。異議人雖辯稱係警察怠於舉發其他車輛誤導其認為該處得
    臨時停車云云，惟異議人臨時停車之地點既係屬在交岔路口
    處10公尺內，依法即不得臨時停車，異議人為駕駛計程車之
    職業駕駛人，領有駕駛執照，理當曉悉交通規則，其明知而
    故犯即屬違規，自當受裁罰，且按法諺有云：「乾淨之手始
    得主張平等」，換言之，行政機關並無遵守「違法平等」之
    義務，如行政機關並無裁量逾越、濫用權限或其他與事件無
    關考量（違反不當聯結禁止原則）之違法裁量情形下，法院
    應尊重行政機關合義務性之裁量，違規行為之異議人，自不
    得以他人之違規行為未遭舉發，而主張免責，是異議人所指
    上開舉發地點有其他車輛違規停車而未經警勸導驅離或舉發
    之情形縱任屬實，然此僅係執法機關有無懈怠而未能積極取
    締之問題，仍不能因此積非成是，據此解免異議人本件交通
    違規之罰責。
五、綜上所述，異議人確有在交岔路口處10公尺內臨時停車之違
    規行為，原處分機關依道路交通管理處罰條例第55條第2 款
    之規定，裁處異議人600 元之罰鍰，核無違誤，本件異議為
    無理由，應予駁回。
據上論斷，應依道路交通案件處理辦法第19條，裁定如主文。
中    華    民    國    98    年    11    月    19    日
                  交通法庭    法  官  江春瑩
以上正本證明與原本無異。
如不服本裁定，應於裁定送達後5 日內向本院提出抗告狀。
                              書記官  羅婉榕
中    華    民    國    98    年    11    月    19    日


司法院資訊處製作；財團法人民間司法改革基金會備份。
